---
title: "Desarrollo de gráficos interactivos"
author: "Andrey Caballero"
format: html
toc: true
lang: es
---
# Carga del paquetes de las librerias

```{r}
#| label: Se cargan los paquetes 
#| warning: false
#| message: false
library (tidyverse)
library (plotly)
library(DT)
library (scales)
library(ggthemes)
library(hrbrthemes)
```
# Gráficos de dispersión

## Gráficos de dispersión de la concentración de ozono versus el tiempo.

```{r}
# Gráfico de dispersión de la concentración de ozono versus el tiempo en meses.

#| label: Gráfico de dispersión de la concentración de ozono versus el tiempo
#| warning: false
#| message: false

aire <- na.omit (airquality)
grafico_ggplot2 <-
  aire |>
  ggplot(aes(x = Day, y = Ozone, color = factor (Month))) +
  geom_point(aes(
    text = paste0("Day: ", Day, "\n",
                  "Concentración de ozono: ppm ", Ozone
                  )
  ) ) +
  scale_x_continuous(labels = comma, limits = c(0, 30)) +
  scale_y_continuous(labels = comma, limits = c(0, 150)) +
  ggtitle("Concentración de Ozono en el aire en ppm") +
  xlab("Días (d)") +
  ylab("Concentración de Ozono (ppm)") +
  labs(subtitle = "Figura 1", caption = "Fuentes: Chambers, J. M.et al (1983).Graphical Methods for Data Analysis. Belmont, CA: Wadsworth",
       color = "Número de mes del año") +
    theme_ipsum() 

# Gráfico plotly
ggplotly(grafico_ggplot2, tooltip = "text") |> 
  config(locale = 'es') # para mostrar los controles en español

```
### Interpretación del gráfico

Se puede observar el comportamiento de la concentración de **ozono** en ppm derivados de un estudio de calidad de aire, en donde por ejemplo se puede visualizar un máximo de concentración de mayor a 150 ppm de **ozono** para el día 25, mientras en la distribución de concentraciones se lograron visualizar para el rango de día del 20-24. Por otro lado, en la distribución de concentraciones se muestra en la figura que estuvieron en el rango de 0-50 ppm de **ozono**.

# Gráficos de barras

## Gráfico de barras del promedio de la longitud del pétalo para tres especies de plantas según estudio realizado.

```{r}
#| label: Gráficos de barras
#| warning: false
#| message: false

planta <- iris

# Cálculo del promedio del largo Pétalo

prom_plantas <- 
  planta |>
  group_by(Species) |>
  summarise(Longitud_Petal= mean(Petal.Length, na.rm= TRUE))

# Gráfico de barras con promedio de la longitud de los pétlaos por especie de planta

grafico_barras_ggplot2 <-
  prom_plantas |>
  ggplot(aes(x = reorder(Species,-Longitud_Petal), y = Longitud_Petal)) +
  geom_col(
    aes(
      text = paste0(
        "Promedio de la longitud de los pétalos: ", round(after_stat(y), 2)
      )
    )    
  ) +
  ggtitle("Promedio de la longitud de los pétalos por cada especie de planta") +
  xlab("Especie de planta") +
  ylab("Promedio de la longitud de los pétalos (cm)") +
  labs(caption = "Fuente: Fisher, R. A. (1936) The use of multiple measurements in taxonomic problems") +
  labs (fill= "Tipo de planta") +
   theme_ipsum() + theme(legend.title= element_blank())

# Gráfico de barras plotly
ggplotly(grafico_barras_ggplot2, tooltip = "text") |>
  config(locale = 'es')
```
### Interpretación del gráfico de barras

Se muestra el promedio de la longitud en orden de mayor a menor de la longitud de los pétalos estudiados para tres tipos de especies de plantas, una de las variables analizadas.En el gráfico se puede visualizar que la planta *virginica* presenta la mayor longitud promedio de los pétalos. Mientras que para la *setosa* es la que presenta una menor longitud del tamaño de los pétalos.

# Gráfico pastel

## Gráfico pastel de la distribución de especies de plantas utilizadas.

```{r}
#| label: Gráficos tipo pastel
#| warning: false
#| message: false

# En este apartado se agrupan los datos

concen_co2 <- CO2

sum_uptake <- concen_co2 |>
  group_by(Plant)|>
  summarise(suma_concen = sum(uptake))

# Construcción del gráfico pastel

ggplot(sum_uptake, aes(x = "", y = suma_concen, fill = Plant)) +
  geom_bar(stat = "identity", width = 1) +
  coord_polar("y") +
  theme_void() +
  labs(title = "Distribución del concentración CO2 consumido por planta según tratamiento")


```
### Interpretación del gráfico pastel

 En el gráfico anterior se puede observar la distribución de la concentración consumida de las diferentes plantas empleadas para observar el cambio en la concentración de **CO2**, y se puede observar que las plantas *Qn1, Qn2 y Qn3* son las que tiene un mayor consumo de *dióxido de carbono* en cada uno de los ensayos realizados

# Histograma

## Histograma de la distribución de la concentración de CO2 retenidas en plantas

```{r}
#| label: Histograma de la distribución de la concentración de CO2 consumido en plantas
#| warning: false
#| message: false

# Se carga la base de datos de concentración del CO2

conc_co2 <- CO2

# Se realiza el histograma de la frecuencia en diferentes rangos de concentración consumido

histo_ggplo2 <- 
  conc_co2 |>
   ggplot(aes(x = uptake)) +
  geom_histogram(
    aes(
      fill= ..count..,
      text = paste0(
        "Concentración de CO2 consumido: ppm",  round(after_stat(x), 2), "\n",
        "Frecuencia: ", after_stat(count)
      )
    ), 
    bins = 5
  )  +
  ggtitle("Distribución de la concentración consumido por plantas ") +
  xlab("Consumo de concentración de dióxido de carbono (ppm))") +
  ylab("Frecuencia") +
  labs(subtitle = "Datos de 11 tipos de tratamientos", caption = "Fuentes: Potvin, C., et al. (1990) “The statistical analysis of ecophysiological") +
  theme_economist()

# Histograma agregando interactividad

ggplotly(histo_ggplo2, tooltip = "text") |> 
  config(locale = 'es')

```
### Interpretación del histograma

Se muestra la distribución de concentración de **CO2** que las plantas empleadas pueden consumir, mismo que logran capturar de la atmósfera. Por otro lado, con respecto a la concentración que pueden consumir las plantas, la mayor parte se encuentran entre 10-20 ppm de **CO2** y 30-40 ppm **CO2**, mientras que la menor consumo se encuentra entre 0-10 ppm de **CO2**.

